【裁判字號】    94,易,1050
【裁判日期】    950413
【裁判案由】    竊盜
【裁判全文】
臺灣士林地方法院刑事判決              94年度易字第1050號
公  訴  人  臺灣士林地方法院檢察署檢察官
被      告  乙○○
            戊○○
                    樓
                    樓
上列被告因竊盜案件，經檢察官提起公訴（94年度偵字第9854號）
，本院判決如下：
    主  文
乙○○共同攜帶兇器竊盜未遂，累犯，處有期徒刑柒月。扣案之
頭戴式照明燈、十字起子、老虎鉗子、手電筒、電線剪、美工刀
、鉗子各壹個均沒收。
戊○○共同攜帶兇器竊盜未遂，處有期徒刑肆月，如易科罰金以
佰元折算壹日，緩刑貳年，扣案之頭戴式照明燈、十字起子、
老虎鉗子、手電筒、電線剪、美工刀、鉗子各壹個均沒收。
    事  實
一乙○○前因贓物案件，經法院判處有期徒刑8 月確定，並於民
  國91年6 月8 日執行完畢，仍不知悔改，復與戊○○共同基於
  意圖為自己不法所有之犯意聯絡，於94年4 月19日凌晨2 時30
  分許，乙○○攜帶其所有手套1 雙、頭戴式照明燈1 個，暨客
  觀上對於人之生命、身體具有危險性，可資為兇器之十字起子
  、老虎鉗子各1 支（均置於其所有綠色背包內），戊○○則攜
  帶其所有之手電筒1 個，客觀上對於人之生命、身體具有危險
  性，可資為兇器之電線剪、美工刀、鉗子各1 支（均置於其所
  有黑色背包內），由乙○○駕駛車號QR-7052 號自用小客車搭
  載戊○○，自台北市○○○路○ 段66號出發至台北市○○區○○路。於同日凌晨2 時50分許，乙○○、戊○○各自攜帶上開
  兇器及工具，自台北市○○區○○路63號1 樓開啟中之大門進
  入（無故侵入住宅部分未據告訴），藉由該棟大樓之樓梯至頂
  樓再至鄰棟即65號4 樓之頂樓，見丙○○所有在該處搭蓋之倉
  庫大門未關，即侵入其內（該處夜間無人居住，無故侵入建築
  物部分未據告訴），並由戊○○持其所有之手電筒照明，乙○○則著手翻找財物，適丙○○之子丁○○在65號4 樓聽聞頂樓
  有腳步聲及翻找東西之聲音持續5 至10分鐘，而上頂樓查看，
  聽到有逃逸之腳步聲，因而由其母報警，警方獲報趕至，旋於
  同日凌晨3 時25分，在上址65號頂樓之水塔旁查獲藏匿該處之
  乙○○、戊○○，並扣得其等所帶之前開背包、兇器及工具，
  其等始未得逞。
二案經丙○○訴由台北市政府警察局內湖分局報告台灣士林地方
  法院檢察署檢察官偵查後提起公訴。
    理  由
一上揭犯罪事實，業據被告戊○○於本院審理時自白不諱（參本
  院95年3 月30日審理筆錄），訊據被告乙○○，固坦承於前揭
  時間與戊○○分別攜帶上開工具至台北市○○區○○路，並由
  台北市○○區○○路63號1 樓開啟中之大門進入該棟大樓，後
  伊與戊○○係在65號4 樓頂之水塔旁為警查獲等情不諱，惟矢
  口否認上開犯行，辯稱：伊友人甲○○稱該處大樓有廢棄物可
  撿，伊方偕戊○○至上址，且該處已遭斷電，大門敞開，伊認
  住戶均已搬離，所留之物應為棄置之物品，另伊僅在63號4 樓
  頂，並未進入65號4 樓頂之倉庫，亦未翻找其內之財物云云，
  經查：
  (一)台北市○○區○○路65號大樓因係老舊國宅，政府擬拆遷，
    故該大樓住戶於94年4 月間陸續搬遷，於94年4 月19日時，
    該棟大樓僅2 樓及4 樓住戶尚未搬離。94年4 月19日凌晨上
    址4 樓住戶丁○○於其房間整理行李時，因聽到其住處頂樓
    有腳步聲及翻箱倒櫃之聲音，持續約5 至10分鐘，便上4 樓
    頂查看，當丁○○準備要開其父丙○○在該址4 樓頂樓所加
    蓋倉庫之門時，因感覺有人自倉庫內開門，並聽到有人跑掉
    之腳步聲，遂請其母報警，警察據報前來並在上址65號4 樓
    頂之水塔旁查獲被告乙○○、戊○○。丙○○在上址頂樓加
    蓋之倉庫，內未住人，僅擺放書、畫、桌子等物，於查獲被
    告2 人後，丁○○至倉庫內查看，發現倉庫內放置之書、畫
    均移開原放置之位置，有遭翻動之痕跡等情，業據證人即台
    北市○○區○○路65號4 樓住戶丁○○於本院審理時結證綦
    詳（參本院95年3 月30日審理筆錄），查倘丁○○未聽到其
    住處頂樓有異聲，衡情絕無於打包行李之際，仍於凌晨時分
    上頂樓查看及報警之理，且丁○○與被告2 人並無怨隙，其
    亦無甘冒偽證重典，而誣陷乙○○、戊○○之理，是丁○○
    所述各語，應信為實。次查被告乙○○於警詢時亦供承：94
    年4 月19日凌晨自台北市○○區○○路63號進入直接爬樓梯
    到65號頂樓，該處有破損之桌椅及字畫圖，該倉庫門沒關，
    便入內翻動物品，看有無有價值之物等語（參第9854號偵卷
    頁46、47），被告戊○○則於警詢自承：自台北市○○區○○路63號進入直接到65號頂樓，被告乙○○直接用手開啟進
    入，手電筒係照明用，該處有破損之桌椅及字畫圖等語（同
    前偵卷頁40、41）。堪認被告乙○○、戊○○確自台北市○○區○○路63號進入同路65號頂樓，且進入65號4 樓頂之倉
    庫，並由被告戊○○持手電筒照明，而被告乙○○則著手搜
    尋財物至明。被告乙○○辯稱：伊僅在上址63號頂樓，未至
    上址65號4 樓頂之倉庫，且未翻動財物云云，均為臨訟卸責
    之詞，不足採信。
  (二)雖被告乙○○辯稱：因友人甲○○告知上址有廢棄物可撿，
    始偕被告戊○○至上址，伊認置放該處之物均為他人不要之
    物云云，然查：
    1.據證人甲○○於本院審理時結證稱：伊因受台北市○○區
      ○○路63號、65號大樓部分住戶委託清理其等搬家後棄置
      之物品，而將委託住戶住處遺留之家具、電器等物品搬至
      該址1 樓堆放，待垃圾車來後再丟棄。被告乙○○於94年
      4 月初某日稱渠要撿東西賣，伊即告知被告乙○○可至上
      址樓下伊清理之垃圾堆看看等語（見本院前揭審理筆錄）
      ，堪認甲○○僅告知被告乙○○其清理後堆放在上址1 樓
      之物品為他人不要之物，並未告知被告乙○○上址大樓之
      住戶均已搬空，所留下之物均為大樓棄置之物甚明。
    2.次查94年4 月19日凌晨2 時50分許，台北市○○區○○路
      65號4 樓住處客廳及丁○○臥室之房間燈均開著，自上址
      65號1 樓大門處可看到65號4 樓客廳之燈光等情，業據證
      人丁○○於本院審理時結證在卷（參前開筆錄），被告乙○○於偵查中亦供稱：該處4 樓有電燈亮等語（第908 號
      核退卷頁11），顯見被告乙○○、戊○○均知上址65號4
      樓有亮燈，由此，被告2 人應知該址4 樓尚有人居住。
    3.再查台北市○○區○○路65號4 樓頂加蓋之倉庫，其外有
      盆栽整齊排列，亦裝置有曬衣架，且倉庫之門亦未破損等
      情，有該倉庫外觀照片數幀在卷可徵（見上開偵卷頁10、
      11），觀該倉庫外觀，即可知該倉庫應有人使用，否則何
      以盆栽會整齊排列，且裝置曬衣架？
    4.又被告乙○○、戊○○於警詢自承：當時伊等聽到有人喊
      叫「有小偷」時，即一同爬至65號4 樓頂之水塔旁藏匿等
      語（參前開偵卷頁40、46），倘被告乙○○、戊○○果認
      該處之物為他人棄置之物，其等非竊賊，則於他人高喊「
      有小偷」時，衡情被告2 人應會查看發生何事，殊無爬至
      65號4 樓頂之水塔旁藏匿之理？雖被告乙○○於本院辯稱
      ：伊不是躲在水塔，而係看水塔空空的才上去坐云云，惟
      此與其前所述不符，且被告係為取財物而至上址，其豈會
      見水塔空無一物，而坐在其上之理？被告乙○○此部分之
      辯解，核與事實不符，不足採信。
    5.綜上各點，堪認被告乙○○、戊○○應知案發當時台北市
      內湖區○○路65號4 樓有人居住，其頂樓之倉庫亦有人使
      用，是倉庫內之物當非他人棄置之物品至明，被告乙○○
      辯稱：伊以為該處之物均為他人之廢棄物，伊才去撿，伊
      無竊盜之犯意云云，顯為卸責之詞，不足採信。
  (三)此外復有被告乙○○所有之頭戴式照明燈、十字起子、老虎
    鉗子各1 支，戊○○所有之手電筒、電線剪、美工刀、鉗子
    各1 支扣案可證。
  (四)綜上所述，被告戊○○之自白，堪認與事實相符，足以採信
    ，被告乙○○所辯，為卸責之詞，不足採信，被告2 人之犯
    行，均堪認定。本件事證明確，應依法論科。
二按刑法第321 條第1 項第3 款之攜帶兇器竊盜罪，係以行為人
  攜帶兇器竊盜為其加重條件，此所謂兇器，其種類並無限制，
  凡客觀上足對人之生命、身體、安全構成威脅，具有危險性之
  兇器均屬之，且祇須行竊時攜帶此種具有危險性之兇器為已足
  ，並不以攜帶之初有行兇之意圖為必要。經查，扣案之十字起
  子、老虎鉗子、電線剪、美工刀、鉗子各1 支等行竊工具均係
  金屬製品，質地堅硬，若持之強暴、脅迫、抵抗，依一般社會
  觀念，皆足使人之生命、身體安全受有危害，堪認為兇器。被
  告2 人攜帶上開工具，潛入丙○○於其台北市○○區○○路65
  號4 樓住處頂加蓋之倉庫，著手翻找財物，惟因丁○○聽聞異
  聲上樓查看並報警而未得逞部分，係犯同法第321 條第2 項、
  第1 項第3 款之攜帶兇器竊盜未遂罪。又被告2 人間，就上開
  犯行，有犯意聯絡及行為分擔，為共同正犯。再被告乙○○有
  事實欄所載之犯罪科刑執行情形，此有台灣高等法院被告全國
  前案紀錄表在卷可稽，其於受有期徒刑執行完畢，5 年內再犯
  本件有期徒刑以上之罪，為累犯，應依刑法第47條之規定，加
  重其刑。被告2 人已著手於犯罪行為之實行而不遂，為未遂犯
  ，應依刑法第26條前段規定減輕其刑，被告乙○○部分，並依
  刑法第71條第1 項規定，先加後減之。爰審酌被告乙○○、戊○○正值壯年，竟不思自食其力以獲取所需，而共同為竊盜行
  為，惟尚未竊得財物，並考量其犯罪之動機、目的、手段、所
  生之危害，及被告乙○○犯罪後矢口否認犯行，態度不佳，被
  告戊○○坦承犯行，態度良好等一切情狀，分別量處如主文所
  示之刑，被告戊○○部分並諭知易科罰金之折算標準，以示儆
  懲。被告戊○○前未曾受有期徒刑以上刑之宣告，因一時失慮
  ，偶罹刑典，事後已坦承犯行，深具悔意，經此刑之宣告後，
  應知警惕而無再犯之虞，本院因認暫不執行其刑為當，予以宣
  告緩刑2年，用啟自新。
三扣案之頭戴式照明燈、十字起子、老虎鉗子、電線剪、美工刀
  、鉗子、手電筒等物，分別為被告乙○○、戊○○所有，且供
  犯罪所用，應依刑法第38條第1 項第2 款規定宣告沒收。至扣
  案之手套1 雙、綠色背包、黑色背包各1 個，雖係分別為被告
  乙○○、戊○○所有，然被告2 人並未以之供本件犯罪所用，
  自無從諭知沒收，附此敘明。
四據上論斷，應依刑事訴訟法第299 條第1 項前段，刑法第28條
  、第321 條第2 項、第1 項第3 款、第26條前段、第47條、第
  41條第1 項、第38條第1 項第2 款、第74條第1 款，罰金罰鍰
  提高標準條例第2 條，判決如主文。
本案經檢察官林聰良到庭執行職務。
中    華    民    國    95    年    4     月    13    日
                  刑事第五庭審判長法  官  朱光仁
                                  法  官  彭洪媛
                                  法  官  江翠萍
以上正本證明與原本無異。
如不服本判決，應於判決送達後10日內，向本院提出上訴狀。
                                  書記官  張茹茵
中    華    民    國    95    年    4     月    18    日
論罪條文：
刑法第321 條第1 項第3 款、第2 項
犯竊盜罪而有左列情形之一者，處六月以上、五年以下有期徒刑
：
一  於夜間侵入住宅或有人居住之建築物、船艦或隱匿其內而犯
    之者。
二  毀越門扇、牆垣或其他安全設備而犯之者。
三  攜帶兇器而犯之者。
四  結夥三人以上而犯之者。
五  乘火災、水災或其他災害之際而犯之者。
六  在車站或埠頭而犯之者。
前項之未遂犯罰之。


司法院資訊處製作；財團法人民間司法改革基金會備份。
